臺灣高等法院臺中分院民事裁定
110年度重上字第87號
上  訴  人  辛承霖  

上列上訴人因與被上訴人鄭正鈐間清償債務事件，對於民國110
年1月20日臺灣臺中地方法院109年度訴字第2770號判決，提起第
二審上訴，本院裁定如下：                  
      主  文
上訴人應於本裁定正本送達翌日起七日內，向本院補繳第二審裁
判費新臺幣90,600元，逾期即駁回上訴。  
      理  由
一、提起民事第二審上訴，應依民事訴訟法第77條之16規定，繳
    納裁判費，此為必須具備之程式。又當事人提起第二審上訴
    ，若未依上開規定繳納裁判費者，第二審法院應定期間命其
    補正，如不於期間內補正，應以裁定駁回之，此觀諸同法第
    444條第1項亦明。
二、查兩造間清償債務事件，上訴人主張因其受讓訴外人唐睿澤
    （原名：郭育良）對被上訴人之借款債權，而向臺灣新竹地
    方法院（下稱新竹地院）聲請對被上訴人核發支付命令，請
    求被上訴人給付借款新臺幣（下同）500萬元，並於「民事
    支付命令聲請狀」指定陳明送達代收人陳培霖（見新竹地院
    109年度司促字第4642號卷第5頁）；嗣因被上訴人於法定時
    間內提出「民事異議狀」聲明異議，而經新竹地院以唐睿澤
    與被上訴人間所簽立之「還款協議書」已約定由臺灣臺中地
    方法院（下稱臺中地院）為第一審管轄法院，乃於民國109
    年7月8日以該院109年度訴字第596號裁定移送臺中地院審理
    。上訴人於臺中地院審理時，另擴張請求被上訴人給付違約
    金100萬元，惟經臺中地院以110年1月20日109年度訴字第27
    70號判決駁回上訴人上開借款及違約金之請求。上訴人不服
    ，向本院提起上訴，則上訴人之上訴利益金額為600萬元，
    應徵第二審裁判費90,600元。
三、按當事人或代理人經指定送達代收人向受訴法院陳明者，應
    向該代收人為送達；送達代收人，經指定陳明後，其效力及
    於同地之各級法院，民事訴訟法第133條、第134條分別定有
    明文。亦即同地之各級法院向該送達代收人為送達，均與送
    達於當事人或代理人有同一之效力，此規定旨在於便利法院
    送達，並節省當事人或代理人因每易審級須另行陳明之勞，
    但各級法院非在同一法院所在地者，則無民事訴訟法第134
    條規定之適用。經查，臺中地院雖於110年2月20日以109年
    度訴字第2770號裁定命上訴人於該裁定正本送達後5日內繳
    納第二審裁判費90,600元（下稱補費裁定），惟臺中地院將
    該補費裁定正本送達上訴人於新竹地院指定陳明之送達代收
    人陳培霖，雖經陳培霖於110年2月24日收受上開補費裁定（
    本院卷第13-15頁），然依前開說明，陳培霖收受訴訟文書
    之效力，應僅及於新竹地院所在地之各級法院，並不及於移
    轉管轄後非與新竹地院在同一所在地之臺中地院，則臺中地
    院所為補費裁定寄送予陳培霖，自不生與送達上訴人有同一
    之效力，補費裁定對上訴人即未生羈束力。又上訴人迄未繳
    納第二審裁判費90,600元，有臺中地院傳真之繳費資料查詢
    、收費答詢表查詢及本院收費答詢表查詢附卷可查（本院卷
    29-33頁）。茲限上訴人於收受本裁定正本7日內，逕向本院
    補繳第二審裁判費，逾期未補正，即駁回其上訴。
四、爰裁定如主文。　　
中　　華　　民　　國　　110 　年　　4 　　月　　 26   日
　　　　　　　　民事第一庭    審判長法　官  張瑞蘭
　　　　　　　　　　　　　　　　    法　官  蔡秉宸
　　　　　　　　　　　　　　　　    法　官  林孟和
正本係照原本作成。
不得抗告。
　　　　　　　　　　　　　　　　    書記官  陳志德

中　　華　　民　　國　　110 　年　　4 　　月　　26　　日